臺灣屏東地方法院刑事判決
111年度易字第553號
公  訴  人  臺灣屏東地方檢察署檢察官
被      告  吳維倫


上列被告因竊盜案件，經檢察官提起公訴（111年度偵緝字第565
號、第566號），因被告於準備程序中就被訴犯罪事實為有罪之
陳述，經告知簡式審判程序之旨，並聽取當事人之意見後，本院
裁定改行簡式審判程序，判決如下：
    主  文
吳維倫犯攜帶兇器竊盜罪，共貳罪，各處有期徒刑陸月，如易科
罰金，均以新臺幣壹仟元折算壹日；扣案之尖嘴鉗壹支沒收。應
執行有期徒刑捌月，如易科罰金，以新臺幣壹仟元折算壹日。
    事實及理由
一、程序部分
    本件被告吳維倫所犯係死刑、無期徒刑、最輕本刑為3年以
    上有期徒刑以外之罪，其於準備程序中就被訴事實為有罪之
    陳述，經法官告知簡式審判程序之旨，並聽取公訴人及被告
    之意見後，本院依刑事訴訟法第273條之1第1項之規定，裁
    定進行簡式審判程序。是本案之證據調查，依同法第273條
    之2規定，不受同法第159條第1項、第161條之2、第161條之
    3、第163條之1，及第164條至170條所規定證據能力認定及
    調查方式之限制，合先敘明。
二、本案犯罪事實、證據，除均引用檢察官起訴書之記載（如附
    件），惟更正及補充如下：
　㈠事實部分：起訴書犯罪事實欄二第4行，關於「黃榮吉」之記
    載，應更正為「王榮吉」。
　㈡證據部分補充：被告吳維倫於本院準備程序及審理時之自白
    。
三、論罪科刑
　㈠按刑法第321條第1項第3款之攜帶兇器竊盜罪，係以行為人攜
    帶兇器竊盜為其加重條件；而所謂兇器，其種類並無限制，
    凡客觀上足對人之生命、身體、安全構成威脅，具有危險性
    之兇器均屬之，且祇須行竊時攜帶此種具有危險性之兇器為
    已足，並不以攜帶之初有行兇之意圖為必要（最高法院79年
    台上字第5253號判例意旨參照）。查被告所持以實施上開2
    犯行之尖嘴鉗1支，係前端為金屬製之物（見偵緝565卷卷第
    43頁），堪認質地堅硬，如持以攻擊人身，顯對於人之生命
    、身體、安全構成威脅而具有危險性，係屬兇器無訛。是核
    被告所為，均係犯刑法第321條第1項第3款之攜帶兇器竊盜
    罪。被告所犯上開2罪，犯意各別，且係分別所為，應予分
    論併罰。
　㈡被告前有起訴書所載論罪科刑及執行完畢之紀錄，此有臺灣
    高等法院被告前案紀錄表、刑案資料查註紀錄表、臺灣高等
    法院全國前案簡列表、本院101年度聲字第1276號裁定及臺
    灣高等法院在監在押簡表等件在卷可按，且被告亦供稱：對
    於高等法院被告前案紀錄表、臺灣高等法院全國前案簡列表
    、101年度聲字第1276號裁定及臺灣高等法院在監在押簡表
    沒意見，對於本案構成累犯也沒有意見等語（見本院卷第72
    -73頁），是被告受有期徒刑執行完畢後5年以內，故意再犯
    本件有期徒刑以上之2罪，俱為累犯。本院審酌其上開2犯行
    之犯罪情節，並不符合刑法第59條犯罪情狀顯可憫恕之要件
    ，惟考量被告該2犯行之手段、情節，參以被告於本院審理
    中業已賠償被害人屏東縣里港鄉公所及屏東縣內埔鄉公所，
    並經該2機關之鄉長或代理人表示不再追究其責任，有繳款
    書、和解書及本院和解筆錄等件可參（見本院卷第139-141
    、145-146頁），而被告上開2次所犯加重竊盜罪之法定最輕
    本刑為6月以上有期徒刑，本院認為若依累犯規定加重最低
    本刑，顯有過重而有罪刑不相當之情，爰依釋字第775號解
    釋意旨，裁量均不予加重最低本刑。另基於精簡裁判之要求
    ，爰不於判決主文為累犯之諭知（最高法院110年度台上大
    字第5660號裁定意旨參照）。
　㈢爰以行為人之責任為基礎，審酌被告不思循合法途徑獲取財
    物，恣意以前開手段竊取他人財物，顯然欠缺尊重他人財產
    法益之觀念，所為並對社會治安影響甚大，殊值非難，惟念
    其坦承犯行之犯後態度，且於本院審理中與屏東縣里港鄉公
    所及屏東縣內埔鄉公所達成和解並履行完畢，且經該2機關
    之鄉長或代理人表示不再追究其責任，已如前述，其所造成
    之損害已有減輕，兼衡被告之前科素行（見卷附臺灣高等法
    院被告前案紀錄表，構成累犯部分不予重覆評價）、犯罪動
    機、目的、手段、與被告自述之教育程度、工作、經濟狀況
    、家庭生活狀況（見本院卷第74頁）等一切情狀，分別量處
    如主文所示之刑暨定應執行之刑，並均諭知易科罰金之折算
    標準。
四、沒收
　㈠扣案之尖嘴鉗1支，乃係供被告上開2犯行所用之物，且為被
    告所有，此經被告供明在卷（見本院卷第63頁），爰依刑法
    第38條第2項規定，於被告所犯上開2罪之主文項下均宣告沒
    收。
　㈡至被告就上開2犯行之犯罪所得，本應依刑法第38條之1第1項
    之規定予以宣告沒收，惟如前所述，被告與被害人屏東縣里
    港鄉公所及屏東縣內埔鄉公所業已達成達成和解並履行完畢
    ，本院認被告業已賠償被害人之損失，應達到沒收制度剝奪
    被告犯罪所得之立法目的，如本案仍諭知沒收被告上揭犯罪
    所得，將使被告承受過度之不利益，顯屬過苛，爰依刑法第
    38條之2第2項之規定，不另諭知沒收被告之犯罪所得。
據上論斷，應依刑事訴訟法第273條之1第1項、第299條第1項前
段，判決如主文。　　
本案經檢察官陳新君提起公訴，檢察官洪綸謙到庭執行職務。
中　　華　　民　　國　　111 　年　　10　　月　　31　　日
                  刑事第三庭    法  官  曾思薇
以上正本證明與原本無異。
如不服本判決應於收受判決後20日內向本院提出上訴書狀，並應
敘述具體理由；其未敘述上訴理由者，應於上訴期間屆滿後20日
內向本院補提理由書（均須按他造當事人之人數附繕本）「切勿
逕送上級法院」。
中　　華　　民　　國　　111 　年　　10　　月　　31　　日
                                書記官  盧建琳 
附錄本案論罪科刑法條：
中華民國刑法第321條
犯前條第1項、第2項之罪而有下列情形之一者，處6月以上5年以
下有期徒刑，得併科50萬元以下罰金：
一、侵入住宅或有人居住之建築物、船艦或隱匿其內而犯之。
二、毀越門窗、牆垣或其他安全設備而犯之。
三、攜帶兇器而犯之。
四、結夥三人以上而犯之。
五、乘火災、水災或其他災害之際而犯之。
六、在車站、港埠、航空站或其他供水、陸、空公眾運輸之舟、
    車、航空機內而犯之。
前項之未遂犯罰之。